臺灣高雄地方法院民事判決
111年度雄簡字第1477號
原      告  許彩鳳  
訴訟代理人  林育慧  
被      告  陳秀英  
訴訟代理人  黃郁雯律師
上列當事人間損害賠償(交通)事件，本院民國111年10月31日辯
論終結，判決如下：
    主  文
被告應給付原告新臺幣貳拾貳萬肆仟壹佰壹拾陸元。
原告其餘之訴駁回。
訴訟費用由被告負擔百分之九十九，餘由原告負擔。
本判決第一項得假執行。但被告以新臺幣貳拾貳萬肆仟壹佰壹拾
陸元為原告預供擔保後得免為假執行。
    事實及理由
一、原告主張：被告於民國110年12月12日騎乘機車，沿高雄市
    苓雅區力行路行駛至中都街口時，未注意其行進方向號誌為
    紅燈，即貿然穿越直行，適有原告騎乘機車，沿中都街直行
    經過路口，見狀閃避不及發生碰撞，原告因而人車倒地，並
    受有頭部外傷併腦挫傷左側硬腦膜下出血之傷害，受有醫療
    費用及助行器費用新臺幣（下同）13,616元、6個月薪資損
    失141,000元、精神慰撫金70,000元之損害，均應由被告賠
    償之。爰依侵權行為法律關係提起本件訴訟。並聲明：被告
    應給付原告224,616元。
二、被告則以：被告雖然闖紅燈有過失，但原告是突然出現，也
    有過失，本件未經鑑定不能確定肇事責任。原告請求醫療費
    用跟助行器沒有意見。但原告所受之傷害依診斷證明書係修
    養3個月非6個月，另被告經濟狀況不佳，原告請求慰撫金過
    高等詞置辯。並聲明：㈠原告之訴駁回；㈡如受不利判決請宣
    告免為假執行。
四、本院之判斷
　㈠按汽車行駛至交岔路口，其行進應遵守燈光號誌；圓形紅燈
    表示禁止通行，不得超越停止線或進入路口，道路交通安全
    規則第102條第1項第1款、道路交通標誌標線號誌設置規則
    第206條第5款第1目分別定有明文。原告主張被告闖越紅燈
    肇致本件事故等情，引用道路交通初步分析研判表為證( 見
    本院卷第63頁)，是依前引規定，本件被告闖越紅燈，就本
    件事故發生自有過失，應負擔損害賠償責任。被告雖辯稱原
    告突然出現云云，然被告行進方向為紅燈，原告於另側綠燈
    起步要無過失，被告此部分所辯不足採信。　 　　
　㈡次按因故意或過失，不法侵害他人之權利者，負損害賠償責
    任；不法侵害他人之身體或健康者，對於被害人因此增加生
    活上之需要時，應負損害賠償責任；不法侵害他人之身體、
    健康者，被害人雖非財產上之損害，亦得請求賠償相當之金
    額；不法毀損他人之物者，被害人得請求賠償其物因毀損所
    減少之價額，民法第184條第1項前段、第193 條第1項、第1
    95條第1、3 項、第196條分別定有明文。原告主張被告過失
    肇致本件事故發生應堪採信，已如前述。故被告就原告因事
    故所生之損害自應負賠償責任，茲就原告請求之項目及金額
    ，分敘如下：
　⒈醫療費用及助行器：原告主張其因本件事故支出醫療費用13,
    616元，並提出診斷證明書、醫療費用收據為證，核屬相符
    ，惟其中拷貝費用500元非醫療或證明損害必要支出，應扣
    除之。又診斷證明書囑言原告需他人協助生活起居1個月( 
    見本院卷第165頁)，可見原告因頭部外傷眩暈等行動多有不
    便，應有使用助行器之必要，原告請求被告賠償醫療費用及
    助行器費用扣除拷貝費用500元後為13,116元尚屬有憑。
  ⒉薪資損失：原告雖主張因事故6個月不能工作受有損害141,00
    0元，並提出在職薪資單為證。原告於本件事故發生時雖已
    逾法定退休年齡，惟其事實上仍有工作，要難謂無薪資損失
    。又原告提出之診斷證明書記載原告在110年12月12日因滿
    床轉院，自111年2月14日起至111年4月25日門診診療，仍需
    門診治療並休養3個月( 見本院卷第151頁)，可見原告在111
    年4月25日就醫時仍需繼續休養3個月，是原告請求自本件事
    故發生時起6個薪資損失141,000元，尚屬有據。
　⒊精神慰撫金：原告因本件事故受有身體傷害，依前引規定足
    認原告請求非財產上賠償即慰撫金要屬有據。審酌原告所受
    之傷害程度非微，及原告及被告名下所得均非鉅等一切情狀
    ，認原告請求之精神慰撫金70,000元尚屬適當，應予准許。
五、從而，原告依侵權行為法律關係提起本件訴訟，請求被告應
    給付原告224,116元為有理由，應予准許。逾此部分之請求
    無理由，應予駁回。
六、本件原告勝訴部分，係適用簡易訴訟程序所為被告敗訴之判
     決，依民事訴訟法第389 條第1 項第3 款之規定，應依職
    權 宣告假執行。並諭知免為假執行之擔保金額。 
七、據上論結，原告之訴一部有理由一部無理由，依民事訴訟法
    第79條、第389 條第1 項第3 款、第392 條第2 項規定，判
    決如主文。
中　　華　　民　　國　　111 　年　　11　　月　　21　　日
                  高雄簡易庭　法　　　官  楊詠惠
以上正本係照原本作成。
如不服本判決，應於送達後20日內，向本院提出上訴狀並表明上
訴理由，如於本判決宣示後送達前提起上訴者，應於判決送達後
20日內補提上訴理由書（須附繕本）。
中　　華　　民　　國　　111 　年　　11　　月　　21　　日
      　　　　　　　　　　　　書　記　官  蔡佩珊